Samirah Amadu
Viehtriftgasse 12/4/19,
1210 Wien, Austria

→ +43 6818 4345206

→ hireme@amadusamirah.at
Samirah Amadu @ LinkedIn

ViewAR GmbH 30. Juli 2015

zhd. Hr. Dipl.-Ing. Markus Meixner Porzellangasse 43/4 A-1090 Vienna, Austria

Bewerbung als Junior C++ Entwickler

Sehr geehrter Herr Dipl.-Ing. Meixner,

vor kurzem habe ich mein Informatikstudium an der University of Birmingham abgeschlossen. Das Thema meiner Bachelorarbeit war 3D Rekonstruktion von Stereobildern, durch welches ich mein Wissen über Bildverarbeitung vertiefen konnte. Während der Arbeit an diesem Projekt wurde mir bewusst wie sehr mich der Bereich interessiert welches mich dazu bewegt hat mich für diese Stelle zu bewerben.

Während meines Praktikums bei IBM konnte ich Erfahrungen mit agilen Entwicklungsmethoden sammeln, als Mitglied eines kleinen Teams habe ich die SCRUM Methoden angewendet. Unter anderem habe ich als 'Iteration lead' gewirkt und Rational Team Concert als Arbeits Management tool genutzt. Hauptsächlich habe ich während dieses Praktikums die Programmiersprachen Ruby und Ant verwendet, jedoch habe ich auch an Mini Projekten gearbeitet, welche ich in Java verfasst habe. Durch meine Arbeit an WebSphere Liberty Profile, für welches ich neue Features in die existierende Build Architektur implementierte, konnte ich einen Einblick in die Komplexität der Software Architektur eines Produktes gewinnen. Außerdem konnte ich aufgrund meines Auslandsstudiums und meiner Arbeit bei IBM konnte ich viele Erfahrungen mit Menschen aus verschiedenen Kulturen sammeln.

Ihre Arbeit mit Augumented Reality im Bereich der Architektur interessiert mich speziell, da meine Ausbildung an der HTL diesem Bereich entspricht. Es würde mich freuen, ViewAR bei der Entwicklung von Augumented Reality Software zu unterstützen.

Für ein Gespräch stehe ich Ihnen jederzeit zur gerne zur Verfügung.

Mit freundlichen Grüßen,

Samirah Amadu

Anlagen: Lebenslauf



Viehtriftgasse 12/4/19, 1210 Wien, Austria \$\overline{\pi}\rightarrow +43 6818 4345206 \times hireme@amadusamirah.at Samirah Amadu @ LinkedIn

Samirah Amadu

Persönlich

Geburtsort Wien

Geburtsdatum 03.01.1992

Staatsangehörigkeit Österreich

Ausbildung

09/2011 - 07/2015 University of Birmingham, Großbritannien

BSc Informatik mit einjährigem Praktikum.

Abschluss mit Auszeichnung

Bachelorarbeit zum Thema: Photogrammetrie (Stereo 3D Rekonstruktion von Bildern)

09/2006 - 06/2011 HTL Camillo Sitte, 1030 Wien, Österreich

Matura mit Auszeichnung. Schwerpunkt: Tiefbau

Berufserfahrung

10/2014 - 03/2015 University of Birmingham, Großbritannien

Peer Assisted Study Sessions Koordinator.

Koordination von Lerngruppen für die Fakultäten Chemie, Informatik, Mathematik, Elektronik und Chemie.

Betreuung und Unterstützung von ca. 60 Lerngruppen, bei der Planung und Leitung der Einheiten.

Evaluation der Besucherzahlen und Feedback inklusive der darauf folgenden Maßnahmen.

10/2014 - 04/2015 School of Computer Science, Birmingham, Großbritannien

Informatik Studenten Repräsentantin.

Mitteilung meiner Erfahrungen an angehenden Informatik-Studenten.

Teilnahme an "Tagen der offenen Türe", um die Universität aus Sicht der Studenten vorzustellen.

07/2013 - 07/2014 **IBM**, Hursley, Großbritannien

Software Development Praktikantin für WebSphere Liberty Profile.

Integration von WebSphere Liberty Profile in die PaaS Cloud Foundry.

Implementierung eines Java Spieles, mit LibGDX Game Engine, für eine Schülerveranstaltung.

Anwendung Agiler Entwicklungsmethoden und SCRUM.

Leitung von Meetings für den Progress-Austausch mit internationalen Mitgliedern.

04/2012 - 10/2012 University of Birmingham IT Services, Birmingham, Großbritannien

Teilzeit IT Support.

Level 1 IT Support, inkludiert das Beheben von Problemen mit PCs, Druckern und Laptops.

08/2012 Haschahof, 1100 Wien, Österreich

Verkäuferin.

Verwaltung des Vorrats.

Verkauf von biologischem Gemüse, Fleisch und Getränken.

Ehrenamtliches Engagement

01/2015 - 07/2015 University of Birmingham, Birmingham, Großbritannien

Athena Swan Komitee Mitglied.

Auseinandersetzung mit dem Thema Frauen in der Technik um eine Bronze Zertifizierung zu erhalten.

Weitere Informationen: http://www.ecu.ac.uk/equality-charters/athena-swan/

10/2014 - 04/2015 University of Birmingham, Birmingham, Großbritannien

Japanisch Level 3 Klassensprecher.

Ermittlung der Zufriedenheit der Teilnehmer, Zusammenfassung des Feedbacks und vorschlagen von Verbesserungen an die Kursleiter.

01/2013 - 06/2013 University of Birmingham, Birmingham, Großbritannien

Green Impact Projekt Assistentin.

Verbesserung der Umweltfreundlichkeit der Fakultät indem Müllentsorgungsrichtlinien und Energiesparmethoden eingeführt wurden.

Arbeitete in einem Team und erreichte das Bronze Level des Green Impact Projects. Informierte Studenten und Professoren über das Projekt und dessen Vorteile. Beurteilte den Stand anderer Fakultäten.

02/2012 - 06/2012 Barnardo's, Birmingham, Großbritannien

Second-Hand Verkäuferin.

Verwaltete eingehenden und ausgehenden Vorrat.

EDV Support.

Verkauf von Second-Hand Waren.

Zusatzkenntnisse und Auszeichnungen

Programmiersprachen Java, C, Ruby, Matlab, LATEX, SQL, HTML, CSS

Betriebssysteme Windows, Linux

Sprachen Deutsch (Muttersprache), Englisch (Verhandlungssicher), Japanisch (Grundkenntnisse)

Interessen und Hobbies

Fotografie

Inline Skaten

Reisen